臺灣新北地方法院民事裁定
111年度聲更一字第2號
聲  請  人  鄭光時  
相  對  人  財政部國有財產署北區分署

法定代理人  郭曉蓉  

上列當事人間聲請停止執行事件，本院裁定如下：
    主  文
聲請人供擔保新臺幣柒拾貳萬捌仟元後，本院一百一十年度司執
字第一二七五七○號拆屋還地等強制執行事件之強制執行程序，
於本院一百一十一年度補字第四四六號債務人異議之訴等判決確
定、或因和解、調解或撤回起訴等而終結前，應暫予停止。
    理  由
一、按有回復原狀之聲請，或提起再審或異議之訴，或對於和解
    為繼續審判之請求，或提起宣告調解無效之訴、撤銷調解之
    訴，或對於許可強制執行之裁定提起抗告時，法院因必要情
    形或依聲請定相當並確實之擔保，得為停止強制執行之裁定
    ，強制執行法第18條第2 項定有明文。查本件聲請人以其向
    本院起訴請求債務人異議之訴等（本院111年度補字第446號
    ）為理由，聲請裁定停止本院110年度司執字第127570號拆
    屋還地等強制執行事件之強制執行程序。經本院調取上列強
    制執行事件卷宗及本院111年度補字第446號債務人異議之訴
    等事件卷宗審究後，認為聲請人之聲請為有理由，應予准許
    。
二、按法院依強制執行法第18條第2項酌定擔保金額而准許債務
    人聲請停止強制執行，該項擔保係備供債權人因停止執行所
    受損害之賠償，其數額應依標的物停止執行後，債權人未能
    即時受償或利用該標的物所受之損害額定之（最高法院105
    年度台抗字第198號、104年度台抗字第279號、95年度台上
    字第104號裁定參照）。
　　㈠本件相對人於系爭執行事件聲請聲請人、李富應將坐落新
      北市○○區○○段000地號土地上，如土地複丈成果圖所示編
      號402 部分（占用面積398.63平方公尺）之地上物拆除，
      將上開土地騰空返還原告，是相對人因停止系爭執行事件
      之強制執行程序所受損害，乃相當於無法使用系爭土地被
      占用部分之利益，且非聲請人依本院106年度重訴字第526
      號判決所應按月給付之相當於租金之不當得利。
　　㈡又斟酌聲請人提起系爭異議之訴，訴訟標的價額應逾新臺
      幣（下同）1,500,000 元，為得上訴第三審之案件，並依
      各級法院辦案期限實施要點第2 點規定，通常程序第一審
      為1 年4 月，第二審為2 年，第三審為1 年，共以4 年4 
      月計算。
　　㈢再查，系爭土地於聲請人提起債務人異議之訴起訴時之公
      告地價為每平方公尺10,541元（見執行卷所附之系爭土地
      公告現值、公告地價查詢列印資料），參照土地法第105 
      條、第97條及平均地權條例第16條前段規定，租金以不超
      過土地申報地價年息10% 之限制，土地所有權人未於公告
      期間申報地價者，以公告地價80% 為其申報地價。因此，
      系爭土地於聲請人起訴時之申報地價如以公告地價之80%
      計算，則為每平方公尺8,433 元（元以下四捨五入），復
      按本院106年度重訴字第526號判決審酌系爭土地鄰近新北
      市樹林區龍興街，對外進出方便，交通尚稱便利，周遭並
      有小吃攤、圖書館、便利商店等，生活機能方便，故依系
      爭土地之使用現況，包括其四周環境、建設情形、鄰近交
      通便利程度、工商業繁榮狀況，及遭占用之面積、位置、
      系爭建物現供聲請人作為攤販使用及對於相對人使用系爭
      土地之影響等一切情狀，既認聲請人無權占用系爭土地受
      有相當於租金之不當得利應按系爭土地申報地價年息5％計
      算為適當，準此，相對人因聲請人聲請停止執行，所受無
      法利用系爭土地之損害，亦應依系爭土地申報地價年息5％
      計算，應認相對人在此期間所受損害推估應為728,357 元
      〔計算式：8,433 元／㎡×398.63 ㎡×5％÷12月×52月≒728,357
      元，元以下四捨五入〕。則聲請人就本件停止執行應提供
      之擔保，應以上開金額，並取其概數728,000 元為適當，
      爰裁定如主文所示。
三、爰依強制執行法第18條第2項，裁定如主文。
中　　華　　民　　國　　111 　年　　3 　　月　　23　　日
                  民事第三庭    法　官　許珮育
以上正本係照原本作成
如對本裁定抗告，應於收受裁定正本送達後10日內向本院提出抗
告狀，並繳納抗告裁判費新臺幣1,000元整。
中　　華　　民　　國　　111 　年　　3 　　月　　23　　日
                                書記官　陳又甄